臺灣苗栗地方法院刑事判決
111年度易字第63號
公  訴  人  臺灣苗栗地方檢察署檢察官
被      告  唐泰安



                    （另案於法務部○○○○○○○○○○○執行中）
上列被告因竊盜案件，經檢察官提起公訴（111年度偵字第140號
），因被告於本院準備程序中，就被訴之事實為有罪之陳述，經
本院告知簡式審判程序意旨，並聽取當事人之意見後，裁定改依
簡式審判程序審理，判決如下：
    主    文
唐泰安犯竊盜罪，處拘役伍日，如易科罰金，以新臺幣壹仟元折
算壹日；又犯竊盜罪，處拘役肆拾日，如易科罰金，以新臺幣壹
仟元折算壹日；又犯竊盜未遂罪，處拘役貳拾日，如易科罰金，
以新臺幣壹仟元折算壹日。應執行拘役伍拾日，如易科罰金，以
新臺幣壹仟元折算壹日。　　
    犯罪事實
一、唐泰安意圖為自己不法所有，基於竊盜之犯意，分別為下列
    犯行：
  ㈠於民國110年11月28日7時31分許，在位於苗栗縣○○鄉○○村0鄰
    ○○○0000號之晶晶草莓園，⒈先徒手竊取該草莓園工寮下方裝
    籃陳列之草莓1顆食用，⒉復徒手竊取楊得明所有、置於該草
    莓園櫃台上之三星牌手機1支得手後，隨即騎乘自行車離開
    現場。
  ㈡於110年12月18日10時許，在位於苗栗縣大湖鄉富興村苗62線
    砲石段之土地公廟內，將神桌上之香油錢箱搬至地上，欲行
    竊其內之香油錢時，恰好賴世豪接近而未竊取得手。
二、案經楊得明訴由苗栗縣警察局大湖分局報告臺灣苗栗地方檢
    察署檢察官偵查起訴。
    理    由
壹、證據能力之說明
    本件被告唐泰安所犯非死刑、無期徒刑或最輕本刑有期徒刑
    三年以上之罪，亦非高等法院管轄第一審案件，且於準備程
    序進行中，被告先就被訴事實為有罪之陳述，經告以簡式審
    判程序之旨，並聽取當事人之意見後，本院依刑事訴訟法第
    273條之1第1項之規定，裁定改行簡式審判程序，是本件之
    證據調查，依刑事訴訟法第273條之2規定，不受同法第159
    條第1項、第161條之2、第161條之3、第163條之1及第164條
    至第170條規定之限制，合先敘明。
貳、實體方面
一、上開犯罪事實，訊據被告於本院準備程序及審理中均坦承不
    諱，核與證人謝發章、賴世豪、證人即告訴人楊得明於警詢
    時陳述之情節大致相符（見偵卷第27至39頁），並有苗栗縣
    警察局大湖分局搜索扣押筆錄、扣押物品目錄表、贓物認領
    保管單、現場照片、監視器錄影畫面翻拍照片附卷可佐（見
    偵卷第43至83頁），足認被告之任意性自白與事實相符，洵
    值採信。故本案事證明確，被告犯行堪以認定，應予依法論
    科。
二、論罪科刑：
  ㈠核被告所為，係犯刑法第320條第1項之竊盜罪（共2罪）、刑
    法第320條第3項、第1項之竊盜未遂罪。被告所犯之竊盜未
    遂罪、竊盜罪（共2罪），其犯意各別，行為互殊，應予分
    論併罰。
  ㈡被告所為之竊盜未遂犯行，雖已著手為竊盜之行為，惟未生
    竊取財物得手之結果，其犯罪尚屬未遂，爰依刑法第25條第
    2項規定，按既遂犯之刑減輕之。
  ㈢爰以行為人之責任為基礎，審酌被告正值壯年，且係具有工
    作能力之人，竟不循正當途徑獲取財物，恣意竊取他人之物
    ，顯然欠缺尊重他人財產權之觀念，所為實應非難；兼衡其
    犯罪動機、手段、目的，犯後坦承所為、正視己過之態度，
    及自陳國中畢業之智識程度，現無業、母親在安養中心之家
    庭經濟狀況（見本院卷第26頁）等一切情狀，分別量處如主
    文所示之刑，並均諭知易科罰金之折算標準；另審酌被告違
    犯竊盜罪、竊盜未遂罪犯行之時間、地點、竊取財物價值等
    情狀，定其應執行之刑及諭知易科罰金之折算標準，以資懲
    儆。
三、沒收部分：
  ㈠被告竊得之三星牌手機1支，屬被告犯罪所得之財物；然該物
    已實際發還告訴人，有贓物認領保管單附卷可稽（見偵卷第
    53頁），爰依刑法第38條之1第5項規定，不予宣告沒收。
  ㈡被告竊得、並食用完畢之草莓1顆，同屬被告犯罪所得之財物
    ；惟本院審酌被告竊取之食物價值低微，且未扣案，為避免
    徒增執行沒收困難、耗費司法資源，爰依刑法第38條之2第2
    項，不予宣告沒收或追徵。
據上論斷，應依刑事訴訟法第273條之1第1項、第299條第1項前
段，刑法第320條第1項、第3項、第25條第2項、第41條第1項前
段、第51條第6款，刑法施行法第1條之1第1項，判決如主文。
本案經檢察官徐一修提起公訴，檢察官林宜賢到庭執行職務。
中　　華　　民　　國　　111 　年　　2 　　月　　23　　日
                  刑事第四庭  法  官  申惟中
以上正本證明與原本無異。　　　　　　　　　　　　　　　　如不服本判決應於收受判決後20日內向本院提出上訴書狀，並應敘述具體理由。其未敘述上訴理由者，應於上訴期間屆滿後20日內向本院補提理由書(均須按他造當事人之人數附繕本)「切勿逕送上級法院」。告訴人或被害人如對本判決不服者，應具備理由請求檢察官上訴，其上訴期間之計算係以檢察官收受判決正本之日期為準。　　　　　　　　　　　　　　　　　　　　　　　    　　　　　　　　　　　　　書記官　陳邦旗　　　　　　
中　　華　　民　　國　　111 　年　　2 　　月　　23　　日

附錄本案論罪科刑法條：
中華民國刑法第320條
意圖為自己或第三人不法之所有，而竊取他人之動產者，為竊盜
罪，處 5 年以下有期徒刑、拘役或 50 萬元以下罰金。
意圖為自己或第三人不法之利益，而竊佔他人之不動產者，依前
項之規定處斷。
前二項之未遂犯罰之。